【裁判字號】    88,交訴,72
【裁判日期】    890114
【裁判案由】    公共危險等
【裁判全文】
臺灣雲林地方法院刑事判決                          八十八年度交訴字第七二號
    公  訴  人  臺灣雲林地方法院檢察署檢察官
    被      告  乙○○
右列被告因公共危險等案件，經檢察官提起公訴（八十八年度偵字第六Ｏ五五號），
本院判決如左：
    主  文
乙○○服用酒類，不能安全駕駛動力交通工具而駕駛，處有期徒刑伍月。又駕駛動力
交通工具肇事，致人受傷而逃逸，處有期徒刑捌月。應執行有期徒刑壹年。
乙○○被訴過失傷害部分公訴不受理。
    事  實
一、乙○○自民國（下同）八十八年十一月三十日晚上七時至八時止，在雲林縣斗六
    市○○路「山姆羊肉店」飲用台灣生啤酒一瓶及米酒頭八分滿一杯後，於同日晚
    上八時許，在其吐氣所含酒精成分為每公升Ｏ‧九四毫克、已達不能安全駕駛動
    力交通工具之程度，竟仍駕駛車號ＳＦ－一六六Ｏ號自用小客車，沿雲林縣斗六
    市○○路由西往東方向行駛，於同日晚上八時四十分許，途經文化路丸九超市○
    路段時，雖當時天候晴，夜間有照明，視距良好，無障礙物，並無不能注意之情
    事，然因乙○○酒醉駕車致其情緒起伏大、肢體協調、平衡感與判斷力障礙度升
    高、明顯酒醉、噁心，而未注意車前狀況以隨時採取必要之安全措施，竟貿然自
    後方追撞同向行駛由甲○○所騎乘之腳踏車，致甲○○人車倒地，使甲○○受有
    頭部外傷合併腦震盪、臉部挫傷合併深擦傷及二公分撕裂傷，雙膝、右前臂及左
    手挫擦傷（過失傷害部分業經甲○○撤回告訴）。此時乙○○明知發生車禍，卻
    未停車救護甲○○，反而駕車逃離現場。嗣警方據報前往現場處理時，依掉落在
    現場之右開小客車前車牌，查出肇事者為乙○○，而於同日晚上十時許，在雲林
    縣林內鄉○○村○○路國新鞋廠旁，發現右輪陷入路旁水溝中之右開小客車後，
    循線查獲乙○○，並發現乙○○有喝酒，乃於同日晚上十時許以酒精濃度測定器
    對乙○○施以酒精濃度測定，測得其呼氣所含酒精濃度為每公升Ｏ‧八四毫克，
    始查獲上情。
二、案經雲林縣警察局斗六分局報告台灣雲林地方法院檢察署檢察官偵查起訴。
    理  由
壹、有罪部分：
一、右揭被告乙○○酒後駕車肇事致告訴人甲○○受傷之事實，訊據被告乙○○坦承
    不諱，核與告訴人甲○○指訴之情節相符，並有診斷證明書、道路交通事故調查
    報告表各一紙及現場照片三張附卷可稽，且警方於同日晚上十時許對被告乙○○
    施以酒精濃度測試，其吐氣所含酒精成分為每公升Ｏ‧八四毫克，此有測試報告
    單一紙在卷足憑，依卷附之法務部法醫研究所八十七年十二月七日法醫所八七文
    理字Ｏ六一一號函所示，血中酒精濃度每小時酒精零級代謝率每小時為Ｏ‧Ｏ一
    至Ｏ‧Ｏ一五％（ｗ／ｖ），往前推算二個小時，足見被告乙○○於同日晚上八
    時許開始駕車時之吐氣所含酒精成分應為每公升Ｏ‧九四毫克（換算成血液中酒
    精濃度為每百毫升一百八十八毫克），則被告乙○○於駕車之初其情緒起伏大、
    肢體協調、平衡感與判斷力障礙度升高、明顯酒醉、噁心，亦有血液中酒精濃度
    與認知行為功能的關係表附卷可參，且被告乙○○於本院審理時亦供稱：本件車
    禍發生時，因伊喝醉酒意識不清，故不知車速多少，本件事故發生後，伊駕駛右
    開小客車回家行經右開國新鞋廠旁，因不小心致右開小客車右輪陷入路旁水溝中
    等語。而呼氣中酒精濃度每公升○‧五五毫克或血液中酒精濃度在○‧一一％以
    上，參考德國、美國之標準，肇事率為一般正常人之十倍，認為已達「不能安全
    駕駛」之標準，此有法務部於八十八年五月十日邀集交通部、行政院衛生署、內
    政部警政署、中央警察大學等單位相關人員召開之「研商訂定刑法第一百八十五
    條之三服用毒品、麻醉藥品、酒類或其他相類之物，不能安全駕駛交通工具之認
    定標準」會議結論可參。本件被告乙○○於右揭時地酒後駕車肇事，為警測出之
    呼氣中酒精濃度高達每公升○‧八四毫克，揆諸上開說明，被告乙○○顯已無法
    安全駕駛動力交通工具。
二、訊據被告乙○○矢口否認有何右揭肇事逃逸之犯行，辯稱：當時伊以為係被砂石
    車上掉落之砂石擊中右開小客車前擋風玻璃，且因伊喝醉酒意識不清，不清楚有
    無撞到人，伊才未留在現場幫忙救護甲○○云云。然查：
    (1)右揭被告乙○○肇事致告訴人甲○○受傷後逃逸之事實，業據告訴人甲○○指
      訴歷歷，且現場僅遺留下右開小客車之前車牌，該車並未停留在現場等候警方
      前來處理，亦有道路交通事故調查報告表及車禍現場照片及右開腳踏車被追撞
      後之照片共三張在卷足憑，是右揭被告乙○○肇事逃逸之事實應可認定，合先
      敘明；
    (2)被告乙○○於本院審理時既供稱：本件車禍發生時，伊的車前方並無砂石車等
      語，則被告乙○○所辯：伊以為係被砂石車上掉落之砂石擊中右開小客車前擋
      風玻璃云云，顯屬無據，且依卷附之右開小客車車損照片所示，該車前擋風玻
      璃遭撞成蜘蛛網狀破裂，而被告乙○○亦自承：在伊的經驗中，前擋風玻璃被
      掉落之砂石擊中後所破裂之程度，並不會像本件右開小客車前擋風玻璃破裂得
      那麼嚴重，故本件右開小客車前擋風玻璃係被大物體所撞破，又伊在右開國新
      鞋廠旁下車後，看見右開小客車之前車牌掉落、前擋風玻璃破裂得很嚴重，伊
      認為可能有撞到人等語，被告乙○○雖有醉意，然尚不至於誤以為人類為砂石
      ，且其既知係被大物體撞破右開小客車前擋風玻璃，而當時其係駕車行駛在熱
      鬧之大馬路上，豈有不知其所撞到的是人車、反而於下車時卻知道其所撞到的
      是人之理；
    綜上所述，被告乙○○所辯，顯係事後卸責之詞，不足採信。本件事證明確，被
    告乙○○之犯行洵堪認定。
三、核被告乙○○所為，係犯刑法第一百八十五條之三之公共危險罪（該法已於八十
    八年四月二十一日經總統公布，並於同月二十三日施行，且係屬抽象危險犯，並
    不以致生公共危險為要件）及刑法第一百八十五條之四之駕車肇事致人受傷而逃
    逸罪。被告乙○○所犯上開二罪，罪名與犯罪構成要件不同，犯意各別，行為互
    殊，應分論併罰，公訴人認被告乙○○係一行為觸犯上開二罪名，為想像競合犯
    ，從一重論以刑法第一百八十五條之四之駕車肇事致人受傷而逃逸罪，容有誤會
    ，併此敘明。爰審酌被告乙○○之素行、智識程度、犯罪動機、目的、手段、犯
    後態度、所生危害等一切情狀，量處如主文所示之刑，併定其應執行之刑，以資
    懲儆。
貳、公訴不受理部分：
一、按告訴乃論之罪，告訴人於第一審辯論終結前得撤回其告訴，又告訴經撤回者，
    應諭知不受理之判決，刑事訴訟法第二百三十八條第一項、第三百零三條第三款
    定有明文。
二、公訴人雖認被告乙○○本件所為係一行為觸犯刑法第一百八十五條之三、第一百
    八十五條之四、第二百八十四條第一項前段三罪名，為想像競合犯，應從一重論
    以刑法第一百八十五條之四之駕車肇事致人受傷而逃逸罪，然本院認為上開三罪
    之罪名與犯罪構成要件不同，犯意各別，行為互殊，應分論併罰，故公訴人所指
    容有誤會，併此敘明。查本件告訴人甲○○告訴被告乙○○過失傷害部分，起訴
    書認係觸犯刑法第二百八十四條第一項前段之罪，依同法第二百八十七條前段之
    規定，須告訴乃論。茲據告訴人撤回告訴，依照上開說明，本件過失傷害部分應
    諭知不受理之判決。
據上論斷，應依刑事訴訟法第二百九十九條第一項前段、第三百零三條第三款，刑法
第一百八十五條之三、第一百八十五條之四、第五十一條第五款，判決如主文。
本案經檢察官王淑月到庭執行職務。
中      華      民      國      八十九     年     一     月     十四    日
                                         臺灣雲林地方法院刑事第二庭
                                             法    官  倪  彰  鴻
右正本證明與原本無異。
如不服本判決，應於判決送達後十日內向本院提出上訴狀( 應附繕本 )。
                                             書 記 官  沈  瑞  芳
中      華      民      國      八十九     年     一     月     十四    日
刑法第一百八十五條之三
服用毒品、麻醉藥品、酒類或其他相類之物，不能安全駕駛重力交通工具而駕駛者，
處一年以下有期徒刑、拘役或三萬元以下罰金。
刑法第一百八十五條之四
駕駛動力交通工具肇事，致人死傷而逃逸者，處六月以上五年以下有期徒刑。


司法院資訊處製作；財團法人民間司法改革基金會備份。
